【裁判字號】    97,裁,3569
【裁判日期】    970710
【裁判案由】    年終獎金
【裁判全文】
最  高  行  政  法  院  裁  定
                                      97年度裁字第3569號
上  訴  人  甲○○
被 上訴 人  臺灣臺北地方法院
代  表  人  乙○○
上列當事人間年終獎金事件，上訴人對於中華民國97年3月19日
臺北高等行政法院96年度簡字第762號判決，提起上訴，本院裁
定如下：
    主  文
上訴駁回。
上訴審訴訟費用由上訴人負擔。
    理  由
一、按對於適用簡易程序之裁判提起上訴，須經本院許可。前項
    許可，以訴訟事件所涉及之法律見解具有原則性者為限，行
    政訴訟法第235條定有明文。所謂法律見解具有原則性，係
    指該訴訟事件所涉及之法律問題意義重大，而有加以闡釋之
    必要而言。
二、本件上訴人對於高等行政法院適用簡易程序所為之判決，提
    起上訴，係以：被上訴人收回上訴人年終獎金基礎原因事實
    ，上訴人已提起訴訟，業經臺北高等行政法院之裁定駁回上
    訴人之訴，上訴人不服提起抗告，現由本院審理中，請依行
    政訴訟法第177條第2項，裁定停止本件訴訟程序。又被上訴
    人明知上訴人已對收回年終獎金之處分提起復審，卻就同一
    原因事實重複提起行政訴訟，上訴人除答辯外亦請求裁定停
    止訴訟程序，惟原審法院認為無必要，對本案所涉之法律見
    解爭點顯有意忽略。被上訴人所為之系爭處分，依行政執行
    法第11條第1項第3款應已具執行名義，被上訴人執意提起行
    政訴訟，應無權利保護之必要等語，為其論據。惟查上訴人
    任職被上訴人機關三等書記官，已領取民國94年度年終工作
    獎金新台幣（下同）60,649元，惟該年度年終考績經臺灣高
    等法院核定為丙等69分，並經銓敘部銓敘審定確定，則上訴
    人領取94年度年終工作獎金60,649元後，因該年度年終考績
    經考列丙等確定而不得領取，其領取上揭年終工作獎金之法
    律上原因已不存在，而構成公法上之不當得利。被上訴人本
    於公法上不當得利法律關係，請求上訴人返還60,649元，並
    附加自96年5月8日起至清償日止，按週年利率5%計算之利息
    ，並無不合，原判決業於理由中詳予論述，核上訴人所陳上
    訴理由，並無所涉及之法律見解具有原則性之情事。上訴人
    提起上訴，依首開規定及說明，不應許可，其上訴難謂合法
    ，應予駁回。
三、據上論結，本件上訴為不合法。依行政訴訟法第249條第1項
    前段、第104條、民事訴訟法第95條、第78條，裁定如主文
    。
中    華    民    國    97    年    7     月    10    日
                    最高行政法院第五庭
                        審判長法官  劉  鑫  楨
                              法官  吳  東  都
                              法官  黃  淑  玲
                              法官  劉  介  中
                              法官  吳  慧  娟
以  上  正  本  證  明  與  原  本  無  異
中    華    民    國    97    年    7     月    10    日
                              書記官  王  史  民


司法院資訊處製作；財團法人民間司法改革基金會備份。
